{
  "meetings": [
    {
      "id": "1",
      "title": "[백엔드] 사용자 인증 로직 개선 논의",
      "create_date": "2025.04.03",
      "template": "정기 회의",
      "author": "꼼곰보",
      "content": "기존 로그인 로직의 보안 문제를 해결하기 위해 JWT 토큰 구조 개선 및 리프레시 토큰 발급 방식 논의.",
      "participants": [
        "석키키키",
        "시냥주",
        "혬헴헴",
        "민선"
      ]
    },
    {
      "id": "2",
      "title": "[백엔드] ERD 구조 확정 및 수정 포인트 점검",
      "create_date": "2025.04.04",
      "template": "스프린트 킥오프",
      "author": "꼼곰보",
      "content": "프로젝트 도메인 중심으로 테이블 구조 확정. 외래 키 관계와 이름 컨벤션 통일 검토.",
      "participants": [
        "석키키키",
        "시냥주",
        "혬헴헴",
        "민선"
      ]
    },
    {
      "id": "3",
      "title": "[프론트엔드] 메인 페이지 구조 정의",
      "create_date": "2025.04.04",
      "template": "정기 회의",
      "author": "민선",
      "content": "메인 뷰 구성요소(캐러셀, 추천 프로젝트, 필터 영역) 배치 구조 논의 및 공통 컴포넌트 설계 시작.",
      "participants": [
        "꼼곰보",
        "시냥주",
        "석키키키",
        "blueSky"
      ]
    },
    {
      "id": "4",
      "title": "[디자인] UI 스타일 가이드 정리",
      "create_date": "2025.04.05",
      "template": "정기 회의",
      "author": "blueSky",
      "content": "프로젝트 전반에 사용될 색상, 폰트, 버튼 스타일 등을 명확히 정리하고 디자인 시스템 문서화 진행.",
      "participants": [
        "꼼곰보",
        "시냥주"
      ]
    },
    {
      "id": "5",
      "title": "[프론트엔드] 라우팅 구조 설계 리뷰",
      "create_date": "2025.04.05",
      "template": "코드 리뷰",
      "author": "혜밍",
      "content": "기능별 라우터 구분 방식 검토 및 공통 레이아웃 적용 위치 논의. 페이지 전환 애니메이션 여부도 확인.",
      "participants": [
        "민선",
        "blueSky",
        "석키키키"
      ]
    },
    {
      "id": "6",
      "title": "[공통] Git 브랜치 전략 통일",
      "create_date": "2025.04.06",
      "template": "코드 리뷰",
      "author": "석키키키",
      "content": "feature, develop, main 브랜치 사용 규칙 정리 및 PR 리뷰 플로우 정의.",
      "participants": [
        "시냥주",
        "꼼곰보",
        "혜밍"
      ]
    },
    {
      "id": "7",
      "title": "[백엔드] API 명세서 작성 완료 공유",
      "create_date": "2025.04.06",
      "template": "회고 회의",
      "author": "시냥주",
      "content": "API 명세서 Swagger 문서화 완료. 실제 구현과의 일치 여부 검토 및 테스트 준비.",
      "participants": [
        "민선",
        "석키키키",
        "blueSky"
      ]
    },
    {
      "id": "8",
      "title": "[프론트엔드] 상태관리 도입 여부 결정",
      "create_date": "2025.04.06",
      "template": "데일리 스크럼",
      "author": "민선",
      "content": "Pinia 기반의 상태관리 적용 여부 결정. 로컬 컴포넌트 상태 vs 전역 상태 구분 기준 논의.",
      "participants": [
        "시냥주",
        "민선",
        "blueSky"
      ]
    },
    {
      "id": "9",
      "title": "[백엔드] MyBatis vs JPA 기술 선택",
      "create_date": "2025.04.06",
      "template": "회고 회의",
      "author": "시냥주",
      "content": "도메인 주도 설계와 코드 가독성 측면에서의 장단점 비교. JPA로 진행하되 복잡 쿼리는 MyBatis 혼용 결정.",
      "participants": [
        "민선",
        "석키키키",
        "blueSky"
      ]
    },
    {
      "id": "10",
      "title": "[공통] 역할 분담 및 일정 리셋",
      "create_date": "2025.04.07",
      "template": "스프린트 킥오프",
      "author": "꼼곰보",
      "content": "2주 차를 맞아 각자의 업무 스코프와 데드라인 재설정. Jira 업무 티켓 재정리 완료.",
      "participants": [
        "시냥주",
        "혜밍",
        "민선",
        "석키키키"
      ]
    }
  ]
}